# 新金融工具准则下债权转让的会计处理

提问人：Du1019 时间：2019-11-21 14:42:27
请教陈版，新金融工具准则下债权转让的会计处理。
A 上市公司 2018 年借款给全资子公司 A1、控股子公司 A2，供其项目运营。截止 2019 年 6 月底，A 公司其他应收 A1 公司 600 万，A2 公司400 万； 2019 年 8 月 A 公司将其对 2 个子公司的债权转让给非关联方B，转让价款 800 万，但是 A1、A2 资金紧张，无法立即归还给 B 公司，故 A、A1、A2 和 B公司签订协议，B 公司允许A1、A2公司 2 年内将债务还清，但需要以重组债务 800 万为基数，由A1、A2 每年向B 公司支付8% 宽限补偿金，并就重组债务、宽限补偿金以及可能发生的违约提供了以下抵押、质押和连带责任担保：A1、A2 公司的房产、土地，A 上市公司的实际控制人。
请教陈老师，①A公司收到 B 公司的 800 万后，是否终止确认对 A1、A2的其他应收款，若终止确认，在新金融会计准则下，其他应收款与收到款项的差异如何处理？若不终止确认，账务处理应该是怎么样的？②8% 宽限补偿金由 A1、A2 承担，还是由收到款项的 A 上市公司承担？

回答人：chenyiwei
1 、A的个别报表层面，能否终止确认对 A1、A2的应收款项，取决于借款所有权上主要风险和报酬转移情况，即 A 是否也需要向受让方提供担保，以提供担保的方式继续涉入。如满足终止确认条件，则收到款项与相关债券账面价值之间的差额计入损益。
2 、在A 的合并报表层面，应将收到转让款项确认为负债，这属于一项新的金融负债的初始计量，该项金融负债的名义利率为 8%。
3 、宽限补偿金如何承担可由合同约定。但鉴于实际享受到递延还款利益的是两个子公司，故应确认为子公司的利息支出，如果由母公司 A 实际承担的，则按权益性交易原则处理。

提问人：Du1019 时间：2019-11-22 13:54:34
谢谢陈老师的回复。
除了上述的A1、A2公司的房产、土地被抵押、质押，A 上市公司的实际控制人提供连带责任担保外，A 上市公司也提供了连带责任担保。
1 、我理解：A上市公司是以提供担保的方式继续涉入的，那么 A 公司个别报表层面不应该终止确认对 A1、A2 的其他应收款，对于收到的B 公司的800 万债权转让款，按照借款的方式处理，计入长期应付款。
2 、如您 1 中所述， 800 万借款的名义利率是 8%。
3 、如 1 中所述，若 A 公司个别报表层面不终止确认对两个子公司的其他应收款，那A1、A2两个子公司账面上还是其他应付款-A公司，即 A1、A2对 A公司的债务实际并没有转给 B公司。相应的利息也就应该由收到款项的 A 公司承担，也就不存在权益性交易的处理了。
以上理解是否恰当，请陈老师指正！谢谢您！

回答人：chenyiwei
也可以。